【裁判字號】    98,抗,1004
【裁判日期】    980630
【裁判案由】    返還擔保金
【裁判全文】
臺灣高等法院民事裁定                  98年度抗字第1004號
抗  告  人  甲○○
                        號4樓.
相  對  人  乙○○
上列當事人間聲請返還擔保金事件，抗告人對於中華民國98年4
月28日臺灣桃園地方法院98年度聲字第391號裁定提起抗告，本
院裁定如下：
      主    文
抗告駁回。
抗告訴訟費用由抗告人負擔。
      理    由
一按訴訟終結後，供擔保人證明已定20日以上之期間，催告受擔
  保利益人行使權利而未行使，或法院依供擔保人之聲請，通知
  受擔保利益人於一定期間內行使權利並向法院為行使權利之證
  明而未證明者，法院應依供擔保人之聲請，以裁定命返還其提
  存物，民事訴訟法第104條第1項第3款定有明文， 該規定於其
  他依法令供訴訟上之擔保者準用之，同法第106條 亦有明文。
  所謂「訴訟終結」，於因假扣押供擔保之情形，因該擔保係為
  保障受擔保利益人因假扣押所受損害而設，倘執行法院已依假
  扣押裁定為假扣押之執行，則在執行法院撤銷執行程序前，受
  擔保利益人所受損害仍可能繼續發生，損害額既未確定，自難
  強令其行使權利，故必待假扣押之執行程序已撤銷，始得謂為
  訴訟終結。
二抗告人主張：其依臺灣桃園地方法院83年度全字第613號 假扣
  押裁定，提供新臺幣（下同）34,000元為擔保，以同院83年度
  存字第643號提存事件提存，並聲請同院83年度執全字第461號
  為假扣押執行，茲因假扣押執行程序所查封之不動產業經同院
  83年度執字第5384號拍賣抵押物事件調卷拍賣終結並分配完畢
  ，抗告人聲請同院97年度聲字第1658號通知受擔保利益人即相
  對人於21日內行使權利並向法院為行使權利之證明而未證明等
  情，聲請返還提存之擔保金，固據提出提存書、民事執行處分
  配通知及分配表為證，復經本院依職權調閱上開卷宗，查核屬
  實。然查，上開分配表記載 抗告人受分配假扣押執行費1,235
  元，並附註「假扣押債權人甲○○應提出執行名義始能領取假
  扣押執行費用」，惟抗告人並未提出執行名義領取，嗣經執行
  法院於民國 84年12月12日提存迄今（ 參見同院83年度執字第
  5384 號卷第71頁之分配表、第111頁之提存書）。則本件假扣
  押執行程序所查封之不動產雖經調卷拍賣終結並分配完畢，惟
  抗告人既未提出執行名義領取分配款，難認其以假扣押程序保
  全之本案訴訟已終結，且該分配款提存迄今未能返還相對人，
  仍係因假扣押執行程序尚未撤銷所致。故相對人於抗告人之本
  案請求未經訴訟確認之情況下，其因假扣押所受損害仍可能繼
  續發生，損害額既未確定，自難強令其行使權利。從而，抗告
  人聲請法院通知相對人行使權利，並不合法，其聲請裁定返還
  提存之擔保金，亦不能准許。原裁定駁回抗告人之聲請，並無
  不合。抗告意旨指摘原裁定不當，聲明廢棄，為無理由，應予
  駁回。
三據上論結，本件抗告為無理由。依民事訴訟法第495條之1第1
  項、第449條第1項、第95條、第78條，裁定如主文。
中    華    民    國    98    年    6    月     30    日
                    民事第九庭
                        審判長法  官  黃熙嫣
                              法  官  鄭傑夫
                              法  官  林玲玉
正本係照原本作成。
不得再抗告。
中    華    民    國    98    年    7     月    6     日
                              書記官  倪淑芳


司法院資訊處製作；財團法人民間司法改革基金會備份。
